最高法院刑事判決　　　　　　九十四年度台上字第二三八三號
　　上　訴　人　甲○○
　　　　　　　　　　　　95號（另案羈押於台灣基隆看守所）
上列上訴人因違反毒品危害防制條例案件，不服台灣高等法院中
華民國九十四年二月十六日第二審判決（九十四年度上訴字第九
六號，起訴案號：台灣基隆地方法院檢察署九十三年度毒偵字第
一三七九號），提起上訴，本院判決如下：
    主  文
上訴駁回。
    理  由
按刑事訴訟法第三百七十七條規定，上訴於第三審法院，非以判
決違背法令為理由，不得為之。是提起第三審上訴，應以原判決
違背法令為理由，係屬法定要件。如果上訴理由狀並未依據卷內
訴訟資料，具體指摘原判決不適用何種法則或如何適用不當，或
所指摘原判決違法情事，顯與法律規定得為第三審上訴理由之違
法情形，不相適合時，均應認其上訴為違背法律上之程式，予以
駁回。本件原判決已敘明係依據上訴人甲○○於原審審理時坦白
供承，且於四次被查獲時，經警採集尿液送請基隆市衛生局檢驗
結果，確呈嗎啡及安非他命或安非他命陽性反應，有基隆市衛生
局檢驗成績書四紙在卷可稽。其中於民國九十三年六月二十八日
凌晨一時十分遭查獲後，復經第一審再送請行政院衛生署管制藥
品管理局覆驗結果，亦呈嗎啡及安非他命陽性反應，亦有該局檢
驗成績書在卷足憑。又上訴人被查扣物品中之白色粉末部分，經
法務部調查局鑑定結果，確含海洛因成分，有該局鑑定通知書在
卷可稽；另扣案之透明結晶體部分，經送內政部警政署刑事警察
局鑑驗結果，確含甲基安非他命成分，亦有該局鑑驗通知書一份
在卷為憑。足認上訴人之自白與事實相符，事證明確，犯行堪以
認定。因而撤銷第一審科刑之判決，改判依想像競合犯關係，從
一重適用毒品危害防制條例第十條第一項之規定，論處上訴人連
續施用第一級毒品（累犯）罪刑，已詳述其所憑之證據及其認定
之理由。另敘明上訴人自九十三年六月二十八日起施用第一級毒
品海洛因及第二級毒品安非他命部分，雖未據起訴，惟與已起訴
部分，有連續犯之裁判上一罪關係，為起訴效力所及，自應併予
審理，綦詳。從形式上觀察，並無認定事實不憑證據及有何採證
違背證據法則之違法存在。上訴意旨以上訴人於九十三年十二月
十七日被警查獲部分，原審未併審理。而本件一審法院判處上訴
人有期徒刑十月，經檢察官上訴後，原判決從重量處有期徒刑一
年六月，難令人信服等語。查上訴人於九十三年十二月十七日被
警查獲部分與本件無關，原審未予併案審理，於法無違。又一審
法院判處上訴人有期徒刑一年二月，檢察官不服上訴，原審改判
量處上訴人有期徒刑一年六月，已詳敘其理由，亦無違法情形。
上訴意旨就原判決已說明之事項究竟如何不適用法則或適用不當
為具體之指摘，僅為單純事實之爭執，核與法律規定得為第三審
上訴理由，不相適合，應認其上訴為違背法律上之程式，予以駁
回。
據上論結，應依刑事訴訟法第三百九十五條前段，判決如主文。
中　　華　　民　　國　九十四　年　　五　　月　　六　　日
                      最高法院刑事第十一庭
                          審判長法官  洪　清　江
                                法官  石　木　欽
                                法官  李　伯　道
                                法官  韓　金　秀
                                法官  林　勤　純
      本件正本證明與原本無異
                                      書  記  官
中　　華　　民　　國　九十四　年　　五　　月　十三　　日
                                                  Ｒ
